臺灣高等法院刑事判決
111年度上訴字第585號
上  訴  人  
即  被  告  曹翼丞



選任辯護人  尹  良律師
            陳建豪律師
上  訴  人
即  被  告  姜秉均



指定辯護人  本院公設辯護人郭書益        
上列上訴人即被告等因毒品危害防制條例案件，不服臺灣桃園地
方法院109年度訴字第1204號，中華民國110年11月17日第一審判
決（起訴案號：臺灣桃園地方檢察署109年度偵字第15531、1761
2號），提起上訴，本院判決如下：
    主  文
原判決撤銷。
曹翼丞犯如附表編號2 至4 、6 、9 、11、12「罪名、宣告刑及
沒收」欄所示之罪，各處如附表編號2 至4 、6 、9 、11、12「
罪名、宣告刑及沒收」欄所示之刑及沒收。有期徒刑部分，應執
行有期徒刑貳年肆月。
姜秉均犯如附表編號1 、4 、5 、7 、8 、10「罪名、宣告刑及
沒收」欄所示之罪，各處如附表編號1 、4 、5 、7 、8 、10「
罪名、宣告刑及沒收」欄所示之刑及沒收。有期徒刑部分，應執
行有期徒刑貳年貳月。
    事  實
一、姜秉均、曹翼丞均明知愷他命係毒品危害防制條例第2 條第
    2 項第3 款所列管之第三級毒品，不得販賣，竟共同（附表
    編號4）、或分別與陳建志共同意圖營利，基於販賣第三級
    毒品之犯意聯絡，由見陳建志刊登簡訊廣告「雪山酒行1.4m
    l2000、2ml3000、6ml5000多種特調700三送一」，並提供、
    包裝妥之第三級毒品愷他命，以不詳廠牌之行動電話搭配門
    號0000000000號，供如附表「買家及門號」欄所示之人電聯
    洽購毒品，再由：
  ㈠曹翼丞駕駛車號000-0000號自用小客車，於附表編號2 、3 
    、6 、9 、11、12所示交易時間、地點，販賣如「價金」欄
    所示金額之第三級毒品愷他命，予陳鈞頎、黃本銓、郭鈺琳
    、柳健群、邱如君。
  ㈡姜秉均駕駛車號000-0000號自用小客車，於附表編號1 、5 
    、7 、8 、10所示交易時間、地點，販賣如「價金」欄所示
    金額之第三級毒品愷他命，予陳鈞頎、謝獻陞、黃本銓、郭
    鈺琳、柳健群。
  ㈢曹翼丞於109年3月5日下午11時11分許與謝獻陞聯繫議定交易
    毒品事宜，再由姜秉鈞於附表編號4所示交易時間、地點，
    交付如編號4「價金」欄所示金額之第三級毒品愷他命予謝
    獻陞，收取價金。
二、案經桃園市政府警察局大溪分局報告臺灣桃園地方檢察署檢
    察官偵查起訴。 
    理  由
壹、程序部分：
一、按被告以外之人於審判外之言詞或書面陳述，除法律有規定
    者外，不得作為證據；被告以外之人於審判外之陳述，經當
    事人於審判程序同意作為證據，法院審酌該言詞陳述或書面
    陳述作成時之情況，認為適當者，亦得為證據；當事人、代
    理人或辯護人於法院調查證據時，知有第159條第1項不得為
    證據之情形，而未於言詞辯論終結前聲明異議者，視為有前
    項之同意。刑事訴訟法第159條第1項及第159條之5分別定有
    明文。本判決下列所引用被告以外之人於審判外之陳述（含
    書面陳述），上訴人即被告姜秉均、曹翼丞及渠等辯護人，
    於本院準備程序中已同意上開證據具有證據能力（本院卷第
    144-148、166-167頁），而被告姜秉均、曹翼丞、各辯護人
    、檢察官迄於言詞辯論終結前亦未就證據能力聲明異議，本
    院審酌上開證據資料作成時之情況，尚無違法、不當或顯不
    可信情況，認作為證據應屬適當，依刑事訴訟法第159條之5
    之規定，應認前揭供述證據均有證據能力。
二、本判決以下所引用之非供述證據，均與本件事實具有自然關
    聯性，且核屬書證、物證性質，又查無事證足認有違背法定
    程序或經偽造、變造所取得等證據排除之情事，復經本院依
    刑事訴訟法第164條、第165條踐行物證、書證之調查程序，
    是堪認均具有證據能力。
貳、實體部分：
一、認定事實所憑之證據及理由：訊據姜秉均、曹翼丞就分別、
    或共同與陳建志，而於附表所示時間、地點，以附表所示之
    金額、方式，販賣愷他命予陳鈞頎、謝獻陞、黃本銓、郭鈺
    琳、柳健群、邱如君等事實，於偵查及歷次審理中均自白不
    諱（警詢、偵訊部分見附表「卷證資料」欄，訴字卷第103
    、149、210、262頁、本院卷第398頁），並且：
　㈠有「雪山酒行1.4ml2000、2ml3000、6ml5000多種特調700三
    送一」簡訊在卷可佐（見偵17612卷二第267、309頁），又
    有如附表「卷證資料」欄所示各供述與非供述證據可查，是
    依上開證人指述內容及卷附之各項文書、證物等補強證據已
    足資擔保被告於本院調查、審理中所為之上開任意性自白之
    真實性，按據刑事訴訟法第156條第1項之規定，自得據姜秉
    均、曹翼丞前開任意性自白及各該補強證據，採信被告任意
    、真實之自白。
　㈡按販賣毒品之所謂販賣行為，係行為人基於營利之目的，而
    販入或賣出毒品而言。販賣毒品者，其主觀上須有營利之意
    圖，且客觀上有販賣之行為即足構成，至於實際上是否已經
    獲利則非所問。即於有償讓與他人之初，係基於營利之意思
    ，並著手實施，而因故無法高於購入之原價出售，最後不得
    不以原價或低於原價讓與他人時，仍屬販賣行為。必始終無
    營利之意思，縱以原價或低於原價有償讓與他人，方難謂為
    販賣行為，而僅以轉讓罪論處（最高法院106年度台上字第8
    65號、105年度台上字第1684號判決參照）。次按販賣毒品
    係違法行為，亦無公定價格，可任意分裝增減份量及純度，
    且每次買賣之價格、數量，亦隨時依雙方之關係深淺、資力
    、需求量、對行情之認知、來源是否充裕、查緝是否嚴緊、
    購買者被查獲時供出來源之可能風險評估等因素，而異其標
    準，故常機動調整，非可一概而論。從而，販賣之利得，除
    非經行為人詳細供出其販賣毒品之進價及售價，且數量俱臻
    明確外，實難察得其具體得利之實情；然販賣者從價差或量
    差中牟利，方式雖異，惟其販賣之目的在於意圖營利則屬同
    一。是舉凡有償交易，除足以反證其確係另基於某種非圖利
    本意之關係外，尚難祇因無法查悉其精確之販入價格，作為
    是否高價賣出之比較，即謂其無營利之意思而阻卻販賣犯行
    之追訴。再者，毒品之價格不低，取得不易，苟無利可圖，
    應無甘冒被查緝法辦之風險，平白無端轉讓他人，而有從中
    賺取價差或量差以牟利之意圖（最高法院106年度台上字第1
    229號、105年度台上字第2185號、105年度台上字第738號判
    決均同此見解）。查曹翼丞具有國中畢業、姜秉均具有高中
    畢業之學識（見本院卷第399頁），為智識正常且有相當社
    會經驗之成年人，被告二人對於毒品交易為檢警機關嚴予取
    締之犯罪行為，當非無所知悉，倘無利可圖，自無甘冒遭查
    獲之極大風險而無償代他人購買毒品。而曹翼丞、姜秉均就
    販毒獲利金額約為交易金額之一成等情，業經供述明確（見
    訴字卷第104、149頁），且陳鈞頎、謝獻陞、黃本銓、郭鈺
    琳、柳健群、邱如君與曹翼丞、姜秉均二人並無深交，亦非
    至親，是苟無利可圖，曹翼丞、姜秉均應無甘冒被查緝法辦
    重刑之極大風險，而無端交付第三級毒品予他人、收受價金
    。揆諸前揭說明，可認曹翼丞、姜秉均與陳鈞頎、謝獻陞、
    黃本銓、郭鈺琳、柳健群、邱如君之交易顯有獲得利益，主
    觀上應有營利意圖可明。
　㈢綜上所述，本案事證明確，曹翼丞、姜秉均各次販賣第三級
    毒品愷他命犯行，均堪以認定，應依法論科。　
二、法律變更
　㈠按行為後法律有變更者，適用行為時之法律。但行為後之法
    律有利於行為人者，適用最有利於行為人之法律，刑法第2
    條第1項定有明文。
　㈡姜秉均、曹翼丞行為之後，毒品危害防制條例第4條第3項、
    第17條第2項的規定，已於109年1月15日修正公布，並於同
    年7月15日生效施行，其中：
　　1.毒品危害防制條例第4條第3項部分，於修正前的法定刑為
      「製造、運輸、販賣第三級毒品者，處7年以上有期徒刑
      ，得併科新臺幣7百萬元以下罰金」，修正後規定為：「
      製造、運輸、販賣第三級毒品者，處7年以上有期徒刑，
      得併科新臺幣1千萬元以下罰金」，經比較新舊法結果，
      修正後毒品危害防制條例第4條第3項規定將罰金刑之刑度
      提高，故應以修正前毒品危害防制條例第4條第3項規定對
      被告較為有利。
　　2.毒品危害防制條例第17條第2項部分，於修正前的規定為
      「犯第4條至第8條之罪於偵查及審判中均自白者，減輕其
      刑」，修正後則為「犯第4條至第8條之罪於偵查及歷次審
      判中均自白者，減輕其刑」，經比較新舊法結果，修正後
      毒品危害防制條例第17條第2項規定犯販賣毒品罪者，須
      於偵查及「歷次」審判中均自白，方得依該條規定減輕其
      刑，相較於修正前係規定除偵查中自白外，僅須於審判中
      曾經自白即可減刑，自以修正前毒品危害防制條例第17條
      第2項規定對被告較為有利。
　　3.是依刑法第2條第1項前段規定，本案被告所犯如附表所示
      各次犯行，應適用其等行為時即修正前毒品危害防制條例
      第4條第3項、第17條第2項之規定。
三、論罪：
  ㈠曹翼丞如附表編號2至4、6、9、11、12所為，均係犯修正前
    毒品危害防制條例第4條第3項之販賣第三級毒品罪。另姜秉
    均如附表編號1、4、5、7、8、10所為，均係犯修正前毒品
    危害防制條例第4條第3項之販賣第三級毒品罪。
  ㈡由前開簡訊廣告「雪山酒行1.4ml2000、2ml3000、6ml5000多
    種特調700三送一」相互勾稽本件販賣第三級毒品之重量，
    尚難認曹翼丞、姜秉均各次販賣前持有第三級毒品之數量已
    逾法定逾量持有第三級毒品之重量，即無持有之低度行為被
    販賣之高度行為所吸收，而不另論罪之問題，併此敘明。
  ㈢曹翼丞、姜秉均與陳建志間，就附表編號4之行為；姜秉均、
    曹翼丞於附表其他各該編號行為與陳建志間，有犯意聯絡與
    行為分擔，為共同正犯。
  ㈣姜秉均、曹翼丞所犯各次販賣第三級毒品罪，犯意各別，行
    為互殊，應分論併罰。
  ㈤刑之加重事由
    1.姜秉均前因詐欺等案件，經臺灣新竹地方法院以106年度
      訴字第33號判決判處有期徒刑1年6月確定，於107年11月1
      4日假釋付保護管束期滿未經撤銷，視為執行完畢；曹翼
      丞則前因妨害風化案件，經臺灣桃園地方法院以106年度
      審簡字第603號判處有期徒刑3月，於106年10月12日易科
      罰金執行完畢等情，有本院被告前案紀錄表在卷可參；其
      等於有期徒刑執行完畢後，5年以內故意再犯本件有期徒
      刑以上之各罪，均為累犯。
    2.然參諸司法院釋字第775號解釋意旨，本院審酌姜秉均、
      曹翼丞上開前案，罪質與本案不同，未見二者有不法關聯
      性存在，並無證據足認有特別惡性及對刑罰反應力薄弱之
      具體事由，爰不依上開規定加重其刑（惟仍應作為整體量
      刑中素行部分之考量）。
  ㈥刑之減輕事由
　　1.修正前毒品危害防制條例第17條第2項之適用
　　　姜秉均、曹翼丞對本案各次販賣第三級毒品犯行，於偵查
      及審理中均自白不諱，業如前述，均應依修正前毒品危害
      防制條例第17條第2項規定，減輕其刑。
　  2.毒品危害防制條例第17條第1項規定之供出毒品來源因而
      查獲之減刑適用：
　　　⑴按犯第4條至第8條、第10條或第11條之罪，供出毒品來
        源，因而查獲其他正犯或共犯者，減輕或免除其刑，毒
        品危害防制條例第17條第1項固定有明文，然所謂「供
        出毒品來源，因而查獲其他正犯或共犯者」，係指被告
        供出毒品來源之有關資料，諸如其他正犯或共犯之姓名
        、年籍、住居所、或其他足資辨別之特徵等，使調查或
        偵查犯罪之公務員因而對之發動調查或偵查並查獲其他
        正犯或共犯而言（最高法院99年度台上字第203號判決
        意旨參照）。
　　　⑵共犯陳建志部分：姜秉均於偵查中供稱：平日都跟小周
        叫貨，偶爾會跟小志叫貨（見偵17612卷一第162頁），
        曹翼丞於警訊、偵查中供稱：「小志」、「志軒」即為
        陳建志，毒品來源是「小志」包好，重量不知道，由小
        志刊登簡訊廣告，客戶打0000000000專線即可，吳建志
        （應係陳建志之誤，下同），82或83年次，與姜秉均交
        班時，會跟吳建志約時間回帳，去福興六街81號地下室
        拿毒品等語（見聲羈字卷第27頁），且有「雪山酒行1.
        4ml2000、2ml3000、6ml5000多種特調700三送一」簡訊
        在卷可佐（見偵17612卷二第267、309頁、第408-409頁
        ），更至桃園市政府警察局龍潭分局告發，為警偵查等
        情，有110年11月30日桃園市政府警察局龍潭分局告發
        狀（見本院卷第37-39頁）、桃園市政府警察局龍潭分
        局111年4月21日龍警分刑字第1110010440號函暨附件（
        見本院卷第187-301頁）在卷可佐，又據曹翼丞、姜秉
        均之指述，陳建志涉犯如本件附表所示共同販賣第三級
        毒品之事實，業經臺灣桃園地方檢察署檢察官偵查後，
        以111年度偵字第16243號追加起訴等情，並有前開追加
        起訴書附卷可參，是堪認係因曹翼丞、姜秉均二人之供
        述，始查獲共犯陳建志本件之犯行，而均應適用毒品危
        害防制條例第17條第1項之規定減輕其刑。至曹翼丞因
        此是否曾經供出、查獲共犯之情節，聲請本院調查之證
        據，因事證已臻明確，而無調查之必要，附此敘明。
　　　⑶另曹翼丞又以：本件另又供出共犯「羅滔滔」云云。惟
        經羅滔滔自109年2月10日至同年11月30日係另案在監服
        刑，亦無就此期間有何案件經偵查立案乙節，有本院被
        告前案紀錄表在卷可稽（見本院卷第81頁），是曹翼丞
        雖曾經供出羅滔滔為其上游，然並未因此而經查獲，此
        部分與毒品危害防制條例第17條第1項之規定不合，然
        仍無礙曹翼丞因供出陳建志有此條項減刑事由之適用，
        併此敘明。　
　　3.不依刑法第59條酌減其刑之說明
　    ⑴按刑法第59條規定之酌量減輕其刑，必須犯罪另有特殊
        之原因與環境，在客觀上足以引起一般同情，認為即使
        予以宣告法定最低度刑，猶嫌過重者，始有其適用。此
        所謂法定最低度刑，固包括法定最低本刑；惟遇有其他
        法定減輕之事由者，則應係指適用其他法定減輕事由減
        輕其刑後之最低度刑而言。倘被告別有法定減輕事由者
        ，應先適用法定減輕事由減輕其刑後，猶認其犯罪之情
        狀顯可憫恕，即使科以該減輕後之最低度刑仍嫌過重者
        ，始得適用刑法第59條規定酌量減輕其刑（最高法院10
        0年度台上字第744號判決意旨參照）。
　    ⑵經查，姜秉均、曹翼丞販賣第三級毒品犯行，業依前述
        修正前毒品危害防制條例第17條第2項、毒品危害防制
        條例第17條第1項規定減輕事由減輕其刑後，法定最低
        刑度已有所降低；且被告姜秉均、曹翼丞本案客觀犯行
        ，各別販賣毒品之次數非少，助長毒品施用之程度非低
        ，對社會治安潛藏高度風險，實未見有何特殊原因與環
        境足以引起一般同情，當無再援引刑法第59條之規定減
        輕其刑之餘地。
　　4.上開各減輕之事由，遞減輕之。
參、撤銷改判之理由及就其餘上訴理由之說明：　　
一、原審曹翼丞、姜秉均二人罪證明確，予以論罪科刑，固非無
    見。惟：
　㈠曹翼丞、姜秉均二人業已供出販賣第三級毒品之共犯陳建志
    ，因而查獲陳建志，並經檢察官偵查起訴等情，已如前述，
    原審未及審酌，就犯罪事實未認定陳建志共犯之情節、減輕
    事由中未據毒品危害防制條例第17條第1項之規定減輕其刑
    ，尚有未洽，曹翼丞、姜秉均二人執此上訴，為有理由。
　㈡毒品危害防制條例第19條第1項係規定：「犯第4條至第9條、
    第12條、第13條或第14條第1項、第2項之罪者，其供犯罪所
    用之物，不問屬於犯罪行為人與否，均沒收之。」，係採絕
    對義務沒收，法院就此等物品是否宣告沒收，無斟酌餘地，
    除已證明滅失者外，不問屬於犯人與否或有無查扣，均應宣
    告沒收。原審就搭配門號0000000000號之行動電話（含SIM 
    卡）業已認定為販賣第三級毒品所用之物，仍以「並未扣案
    ，亦無證據證明尚已存在」、「無宣告沒收之刑法上重要性
    」而不予宣告沒收，業違反絕對義務沒收原則，有適用法則
    不當之情形。
　㈢量刑之輕重，固屬事實審法院得依職權自由裁量之事項，惟
    並非概無法律上之限制，仍應受比例原則及公平原則之限制
    。而刑法修正將連續犯、常業犯規定悉予刪除，考其立法目
    的，係基於刑罰公平原則考量，杜絕僥倖犯罪心理，並避免
    鼓勵犯罪之誤解，乃改採一行為一罪一罰。是定其刑期時，
    除仍應就各別刑罰規範之目的、輕重罪間體系之平衡、整體
    犯罪非難評價、各行為彼此間之偶發性、與被告前科之關聯
    性、各行為所侵害法益之專屬性或同一性、數罪對法益侵害
    之加重效應、罪數所反映之被告人格特性與犯罪傾向、社會
    對特定犯罪例如一再殺人或販毒行為處罰之期待等，為綜合
    判斷外，尤須參酌上開實現刑罰公平性，以杜絕僥倖、減少
    犯罪之立法意旨，為妥適之裁量，倘違背此內部性界限，即
    屬權利濫用之違法。本件曹翼丞所犯共7罪、姜秉均所犯共6
    罪，其各該犯罪所定罪名相同、刑度分別在3年6月至3年8月
    間，就罪數言，曹翼丞應給予較高之非難評價，然原審於定
    應執行刑時，則認有期徒刑部分曹翼丞應執行4年2月、姜秉
    均應執行4年4月，雖合於定應執行刑之外部界限，然與罪數
    刑罰相當原則有違，難認與刑罰規範目的、刑事政策等法律
    之內部性界限悉相符合而無可議之處。
二、又曹翼丞、姜秉均雖另以：請斟酌二人之犯罪情節，及二人
    家庭狀況，適用刑法第59條之規定為減刑云云提起上訴，仍
    執前開情詞為爭執，並對原審採證認事暨量刑裁量之職權行
    使，任意指摘原判決不當，為無理由。
三、綜上，被告二人上訴就原審未依刑法第59條量刑裁量之指摘
    雖無理由，然就原審未適用毒品危害防制條例第17條第1項
    之規定為減刑之部分，據有理由，且原判決亦有上開一㈡、㈢
    所述可議之處，自應由本院予以撤銷改判。
肆、撤銷部分之科刑
一、爰以行為人責任為基礎，審酌姜秉均、曹翼丞違反國家對於
    杜絕毒品犯罪之禁令，知悉其等所販售者為法所禁止之毒品
    ，且亦知該等毒品戕害身心，對人體健康危害至鉅，一經染
    毒，極易成癮，影響社會治安非淺，竟仍為本案各次犯行，
    助長施用毒品行為氾濫猖獗，應予非難；然衡酌姜秉均、曹
    翼丞於偵、審中均坦承犯行，非毫無悛悔之意，犯後態度良
    好，兼衡各次販賣毒品金額、各被告所犯次數、犯罪情節及
    素行，於本院自陳之智識程度、家庭經濟狀況及相關資料，
    以及姜秉均、曹翼丞、各辯護人、檢察官之量刑意見等一切
    情狀，就所犯各罪分別量處如附表「罪名、宣告刑及沒收」
    欄所示之刑。
二、應執行刑：審酌曹翼丞、姜秉均二人販賣第三級毒品部分犯
    罪非難重複性、各行為彼此間之連貫性、各行為所侵害法益
    之專屬性或同一性綜合判斷，各次犯行之方式、態樣並無明
    顯不同，犯罪類型之同質性應屬較高，足認各罪之獨立性不
    高，如以實質累加之方式定應執行刑，處罰之刑度顯將超過
    其行為之不法內涵，而違反罪責原則。暨斟酌二人犯罪行為
    之不法與罪責程度、對其施以矯正之必要性，整體犯罪予以
    評價二人之人格特性與犯罪傾向、數罪對法益侵害之加重效
    應、各罪宣告刑總和上限及各刑中最長期者，並考量鄒宗良
    未來復歸社會之可能性，依多數犯罪責任遞減原則，分別酌
    定其等應執行之刑如主文第2、3項所示，以資儆懲。
伍、撤銷部分之沒收
一、犯罪所得：按犯罪所得，屬於犯罪行為人者，沒收之，前二
    項之沒收，於全部或一部不能沒收或不宜執行沒收時，追徵
    其價額，刑法第38條之1 第1 項前段、第3 項定有明文。姜
    秉均、曹翼丞以附表「價金」欄所示金額販賣第三級毒品愷
    他命一節，業已說明如上；就販賣所獲之金額，除附表編號
    4姜秉均、曹翼丞、陳建志共犯部分，係歸由姜秉均取得外
    ，爰以此金額認定姜秉均、曹翼丞本案之犯罪所得。故應依
    刑法第38條之1 第1 項前段、第3 項規定宣告沒收，並諭知
    於全部或一部不能沒收或不宜執行沒收時，追徵其價額。
二、按犯第4 條之罪者，其供犯罪所用之物，不問屬於犯罪行為
    人與否，均沒收之，毒品危害防制條例第19條第1 項定有明
    文。姜秉均、曹翼丞本案販賣毒品所用之不詳廠牌行動電話
    （搭配門號0000000000號SIM 卡），並未扣案，然無證據顯
    示業已滅失，是均應依毒品危害防制條例第19條第1項之規
    定宣告沒收，並依刑法第38條第4項之規定於全部或一部不
    能沒收或不宜執行沒收時，諭知追徵其價額。
三、扣案曹翼丞所有之IPHONEXR手機1支（內含門號0000000000
    號SIM卡），曹翼丞自陳係為日常使用等語（109偵17612卷
    一第23頁），且未見前揭手機與本案犯罪事實相關，不予宣
    告沒收。
四、本案有宣告多數沒收，依刑法第40條之2之規定，並執行之
    。
據上論斷，應依刑事訴訟法第369條第1項前段、第364條、第299
條第1項前段，判決如主文。
本案經檢察官林奕瑋提起公訴，檢察官柯怡如到庭執行職務。
中　　華　　民　　國　　111 　年　　8 　　月　　25　　日
                  刑事第十一庭審判長法   官  張江澤
                                    法   官  章曉文
                                    法   官  郭惠玲
以上正本證明與原本無異。
如不服本判決，應於收受送達後20日內向本院提出上訴書狀，其
未敘述上訴之理由者並得於提起上訴後20日內向本院補提理由書
（均須按他造當事人之人數附繕本）「切勿逕送上級法院」。
                                    書記官   湯郁琪
中　　華　　民　　國　　111 　年　　8 　　月　　25　　日
　　　　　　　　　　　　　　　　　　 
附錄論罪科刑法條
修正前毒品危害防制條例第4條
製造、運輸、販賣第一級毒品者，處死刑或無期徒刑；處無期徒
刑者，得併科新臺幣 2 千萬元以下罰金。
製造、運輸、販賣第二級毒品者，處無期徒刑或 7 年以上有期
徒刑，得併科新臺幣 1 千萬元以下罰金。
製造、運輸、販賣第三級毒品者，處 7 年以上有期徒刑，得併
科新臺幣 7 百萬元以下罰金。
製造、運輸、販賣第四級毒品者，處 5 年以上 12 年以下有期
徒刑，得併科新臺幣 3 百萬元以下罰金。
製造、運輸、販賣專供製造或施用毒品之器具者，處 1 年以上
7 年以下有期徒刑，得併科新臺幣 1 百萬元以下罰金。
前五項之未遂犯罰之。

附表
編號 販賣 對象 交易時間 被告 價金 卷證資料 罪名、宣告刑及沒收   地點     1 陳鈞頎 109 年3 月12日下午9時10分許 姜秉均 2,000元 1.姜秉均與陳鈞頎之通訊監察譯文（17612卷一第191-191頁） 2.陳鈞頎證述（17612卷二第255-256頁、偵15531卷二第397頁） 3.陳鈞頎、姜秉均之通訊監察譯文（偵17612 卷二第269頁） 姜秉均共同販賣第三級毒品，處有期徒刑壹年陸月。未扣案插用○○○○○○○○○○門號之行動電話（含SIM卡壹張）及販賣毒品所得新臺幣貳仟元沒收，於全部或一部不能沒收或不宜執行沒收時，追徵其價額。   桃園市○○區○○○路00號7-11便利超商     2 陳鈞頎 109 年3 月13日上午11時57分 曹翼丞 2,000元 1.曹翼丞與陳鈞頎之通訊監察譯文（偵17612卷一第75、193頁） 2.陳鈞頎證述（偵17612卷二第256-258頁、偵15531卷二第397-398頁） 3.交易監視器影像照片（偵17612卷一第77-78頁）、蒐證照片（偵17612卷一第83-87頁） 曹翼丞共同販賣第三級毒品，處有期徒刑壹年陸月。未扣案插用○○○○○○○○○○門號之行動電話（含SIM卡壹張）及販賣毒品所得新臺幣貳仟元沒收，於全部或一部不能沒收或不宜執行沒收時，追徵其價額。   桃園市中壢區西園路114 巷內     3 陳鈞頎 109 年3 月17日下午5時33分 曹翼丞 2,000元 1.曹翼丞與陳鈞頎之通訊監察譯文（偵17612卷一第79頁） 2.監視器影像照片（偵17612卷一第81-82頁） 3.陳鈞頎證述（偵17612卷二第258-260頁、偵15531二第398頁） 曹翼丞共同販賣第三級毒品，處有期徒刑壹年陸月。未扣案插用○○○○○○○○○○門號之行動電話（含SIM卡壹張）及販賣毒品所得新臺幣貳仟元沒收，於全部或一部不能沒收或不宜執行沒收時，追徵其價額。   桃園市中壢區西園路114 巷內     4 謝獻陞 109 年3 月5 日下午11時35分 姜秉均 曹翼丞 2,000元 1.曹翼丞與謝獻陞之通訊監察譯文（偵17612卷一第65-66 頁） 2.刑案蒐證照片（偵17612卷一第83-87 頁） 3.謝獻陞證述（偵17612卷二第321-323頁、偵15531卷二第281頁） 1.姜秉均共同販賣第三級毒品，處有期徒刑壹年陸月。未扣案之販賣毒品所得新臺幣貳仟元沒收，於全部或一部不能沒收或不宜執行沒收時，追徵其價額。 2.曹翼丞共同販賣第三級毒品，處有期徒刑壹年陸月。 3.未扣案插用○○○○○○○○○○門號之行動電話（含SIM卡壹張）沒收，於全部或一部不能沒收或不宜執行沒收時，追徵其價額。   桃園市○○區○○○路0 段00號     5 謝獻陞 109 年3 月7 日下午11時33分 姜秉均 2,000元 1.姜秉均與謝獻陞之訊監察譯文（偵17612卷一第183頁） 2.謝獻陞證述（偵17612卷二第323-325頁、偵15531卷二第282頁） 3.交易監視器影像照片（偵17612卷二第337-338頁） 姜秉均共同販賣第三級毒品，處有期徒刑壹年陸月。未扣案插用○○○○○○○○○○門號之行動電話（含SIM卡壹張）及販賣毒品所得新臺幣貳仟元沒收，於全部或一部不能沒收或不宜執行沒收時，追徵其價額。   桃園市中壢區西園路啟英高中後門     6 黃本銓 109 年3 月15日下午4 時51分至53分 曹翼丞 3,000元 1.曹翼丞與黃本銓之通訊監察譯文（偵17612卷一第67頁） 2.交易監視器影像照片（偵17612卷一第69-70頁） 3.黃本銓證述（偵17612卷二第289-291、偵15531卷二第323 頁） 曹翼丞共同販賣第三級毒品，處有期徒刑壹年陸月。未扣案插用○○○○○○○○○○門號之行動電話（含SIM卡壹張）及販賣毒品所得新臺幣參仟元沒收，於全部或一部不能沒收或不宜執行沒收時，追徵其價額。   桃園市中壢區西園路114 巷口     7 黃本銓 109 年3 月17日下午12時42分 姜秉均 3,000元 1.姜秉均與黃本銓之通訊監察譯文（偵17612卷一第185-186頁） 2.交易監視器影像照片（偵17612卷一第187-188頁） 3.黃本銓證述（偵17612卷二第291-294頁、偵15531卷二第323-324頁） 姜秉均共同販賣第三級毒品，處有期徒刑壹年陸月。未扣案插用○○○○○○○○○○門號之行動電話（含SIM卡壹張）及販賣毒品所得新臺幣參仟元沒收，於全部或一部不能沒收或不宜執行沒收時，追徵其價額。   桃園市○○區○○街00號     8 郭鈺琳 109 年3 月2 日下午12時32分 姜秉均 1萬元 1.通訊監察譯文（偵17612卷一第179-180頁） 2.交易監視器影像照片（偵17612 卷一第181頁） 3.郭鈺琳證述（偵17612卷一第231-234頁、偵15531卷二第463頁） 姜秉均共同販賣第三級毒品，處有期徒刑壹年捌月。未扣案插用○○○○○○○○○○門號之行動電話（含SIM卡壹張）及販賣毒品所得新臺幣壹萬元沒收，於全部或一部不能沒收或不宜執行沒收時，追徵其價額。   桃園市○○區○○街0號     9 郭鈺琳 109 年3 月3 日下午9 時6分 曹翼丞 5,000元 1.曹翼丞與郭鈺琳之通訊監察譯文（偵17612卷一第57頁） 2.郭鈺琳證述（偵17612卷一第234-235頁、偵15531卷二第463頁） 曹翼丞共同販賣第三級毒品，處有期徒刑壹年柒月。未扣案插用○○○○○○○○○○門號之行動電話（含SIM卡壹張）及販賣毒品所得新臺幣伍仟元沒收，於全部或一部不能沒收或不宜執行沒收時，追徵其價額。   桃園市○○區○○○路000 號巷口前     10 柳健群 109 年2 月27日下午12時34分 姜秉均 3,000元 1.姜秉均與柳健群之通訊監察譯文（偵17612卷一第189-190頁） 2.柳健群證述（偵17612卷一第211-212頁、偵15531卷一第249頁） 姜秉均共同販賣第三級毒品，處有期徒刑壹年陸月。未扣案插用○○○○○○○○○○門號之行動電話（含SIM卡壹張）及販賣毒品所得新臺幣參仟元沒收，於全部或一部不能沒收或不宜執行沒收時，追徵其價額。   桃園市中壢區白馬街與王子街口     11 柳健群 109 年3 月17日下午3時14分 曹翼丞 3,000元 1.曹翼丞與柳健群之通訊監察譯文（偵17612卷一第71頁） 2.交易監視器影像照片（偵17612 卷一第73-74頁） 3.柳健群證述（偵17612卷一第213-214頁、偵15531卷一第249-250頁） 曹翼丞共同販賣第三級毒品，處有期徒刑壹年陸月。未扣案插用○○○○○○○○○○門號之行動電話（含SIM卡壹張）及販賣毒品所得新臺幣參仟元沒收，於全部或一部不能沒收或不宜執行沒收時，追徵其價額。   桃園市中壢區西園路啟英高中後門     12 邱如君 109 年3 月4 日下午6 時46分 曹翼丞 3,000元 1.曹翼丞與邱如君之通訊監察譯文（偵17612卷一第59-61 頁） 2.交易監視器影像照片（偵17612卷一第63-64頁） 3.邱如君證述（偵17612卷二第345-348頁、偵15531卷二第353-354頁） 曹翼丞共同販賣第三級毒品，處有期徒刑壹年陸月。未扣案插用○○○○○○○○○○門號之行動電話（含SIM卡壹張）及販賣毒品所得新臺幣參仟元沒收，於全部或一部不能沒收或不宜執行沒收時，追徵其價額。   桃園市○○區○○○路0 段0 號之7-11便利超商（起訴書記載應予更正）